臺灣高等法院刑事判決　　　　　　　　96年度上易字第571號
上　訴　人
即　被　告　乙○○
選任辯護人　黃淑芬律師
上列上訴人因毀損案件，不服臺灣板橋地方法院95年度易字第12
5 號，中華民國95年12月29日第一審判決（起訴案號：臺灣板橋
地方法院檢察署94年度偵字第5524號），提起上訴，本院判決如
下：
    主  文
上訴駁回。
    事  實
乙○○與丙○○係表兄弟，為台北縣中和市○○路265巷26號、2
8號同棟公寓之住戶，民國93年3月 1日，乙○○央請水電工黃福
昌至其台北縣中和市○○路265巷26號住處，安裝 1樓至3樓對講
機電鈴線，住於同棟28號1樓丙○○之母親甲○在該公寓3樓樓梯
間見狀，認有礙整體觀瞻，雙方起爭執，乙○○之姊李淑芬、林
美麗聽聞爭吵聲，隨即趕往上址3樓，同棟28號3樓住戶丙○○亦
走出屋外，家住附近之甲○之子林再添亦聞訊前來，雙方於互相
爭執之際，丙○○、林再添先基於傷害之犯意，共同出手毆打李
淑芬、林美麗，致李淑芬受有右眼腫脹之傷害，林美麗則受有枕
區頭皮腫脹之傷害（此部分業經另案判決丙○○、林再添各拘役
50日易科罰金確定）。乙○○當場氣憤難忍，竟基於毀損之犯意
，持不明硬物敲擊丙○○住處大門玻璃，造成丙○○所有中和市
○○路265巷28號3樓住處大門玻璃碎裂而喪失效用，足以生損害
於丙○○。案經丙○○提出告訴，由台北縣政府警察局中和分局
移請台灣板橋地方法院檢察署檢察官偵查起訴。
    理  由
一、關於證據能力部分：
    告訴人丙○○提出之照片，係照相機以機械之操作，加上感
    光之反應，經沖洗而成，其屬物證，非供述證據，除褪色外
    ，不因時間經過而使影像內容有所變更，依法有證據能力。
    上訴人即被告乙○○之辯護律師，指該照片不知何時攝取，
    無證據能力乙節，顯有誤會。
二、本件被告破壞告訴人住處大門玻璃之事實，業據告訴人於第
    一審以證人身分，指證明確，並經證人甲○（17年6月8日生
    ）於台灣板橋地方法院93年度自訴第48號案件，結證：「93
    年3月1日 9點多，乙○○叫水電來弄對講機，我告訴他要整
    個大樓來弄，不要自己弄對講機，他就罵我，還說我不是管
    理員，不要管他，他就一直罵我。………我把二個兒子推進
    屋內，丙○○趕快報警，結果乙○○拿鐵鎚把三樓大門的玻
    璃敲破，………過了一會兒警察就來了，警察也看到滿地是
    碎玻璃。」等情（同卷93年 9月14日筆錄），復有該大門玻
    璃破碎之照片在卷可資佐證。
三、證人即水電工黃福昌於偵查中及原審作證表示：「乙○○叫
    我去裝電鈴，後來在場有乙○○、李淑芬、林美麗，及證人
    甲○、丙○○在三樓樓梯間吵。『我有聽到玻璃破的聲音。
    』，『聽到玻璃破碎時，剛剛我說在場的人在樓梯間，乙○
    ○有在樓梯間』，我有抱住乙○○，因為乙○○好像要去28
    號 3樓處。」據報趕往現場之警員陳忠鑫，於台灣板橋地方
    法院93年度自訴第48號案件，亦證稱：「我是線上巡邏，接
    獲勤務中心報案，立即趕去現場，就看到圓通路報案人大門
    的玻璃都破掉了。」（同卷93年 9月14日筆錄）。由此可知
    ，告訴人與其家族、被告與其家族，相互爭執之時，告訴人
    之玻璃始行破碎，並非早已破裂。則告訴人提出之照片，應
    係本案發生之後，旋即為蒐集現場證據而拍攝，被告律師不
    論指照片為無證據能力或無證據力，均不足採。被告所辯其
    不在場，下樓報警乙節，為卸責之詞。
四、被告雖堅不承認有毀損犯行，然查，案發現場，為三方人馬
    ，一為被告與其姐李淑芬、林美麗，一為告訴人兄弟及年約
    80歲老母，另一為水電工，此為告訴人、被告所承認，並經
    黃福昌證明屬實。(一)關於水電工方面，水電工黃福昌與告訴
    人素無怨隙，依照常理，不會無故動手敲壞告訴人玻璃。(二)
    關於告訴人家族方面，維護家園完整，舉世相同，告訴人住
    家大門玻璃，為家產之一部分，維護惟恐不力，依經驗法則
    ，不會破壞自己大門。再依被告於本院辯論庭所述，當地治
    安不佳，小偷猖獗，時有竊案發生。因大門之玻璃，有防閑
    作用，足以防止一般宵小侵入。倘告訴人方面自行將之破壞
    ，因修理師傅不見得隨叫隨到，相關材料不當然隨時備足，
    如告訴人自行破壞，無異開門揖盜，衡情不會如此。另依黃
    福昌水電工所言，其當場有抱住被告等情，茍非被告有非常
    、不智之舉，當不致如此。倘為告訴人破壞玻璃，在場水電
    工必然據實相告，不會有所隱瞞，告訴人也不會有怨言，然
    黃福昌卻證稱不知何人破壞。因此，告訴人及其家族不可能
    自行敲壞玻璃。(三)關於被告家族方面，在場之另二人，為被
    告之姐，皆年逾40歲，體力有限，因本件玻璃為強化玻璃，
    非有重大外力撞擊，不會破裂，而被告為一男子，當時約37
    歲，年富體健，體力較在場之姐姐為強，職是，除被告外，
    他人不可能敲壞大門玻璃。
五、綜上所述，被告毀損之犯行，事證明確，應依法論科。
六、原審依修正刑法第2條第1項前段規定，比較新舊法後，適用
    修正前刑法第354條、第41條第1項前段、罰金罰鍰提高標準
    條例第1條前段、修正前罰金罰鍰提高標準條例第2條，判決
    被告犯毀損罪，並斟酌一切情狀，量處拘役40日，並諭知易
    科罰金以銀元300元即新台幣900元折算 1日。其認事用法及
    量刑，並無不當。被告上訴，否認犯罪，為無理由，應予駁
    回。
七、據上論斷，應依刑事訴訟法第368條，判決如主文。
本案經檢察官許睦坪到庭執行職務
中　　華　　民　　國　　96　　年　　4　　月　　30　 　日
　　　　　　刑事第十三庭  審判長　法  官  曾德水
                                　法  官  李錦樑
                                　法  官  林婷立
以上正本證明與原本無異。
不得上訴。
                                  書記官  洪雪娥
中　　華　　民　　國　　96　　年　　4 　　月　　30　　日
附錄：本案論罪科刑法條全文
刑法第354條：      　　　　　　　　。
毀棄、損壞前二條以外之他人之物或致令不堪用，足以生損害於
公眾或他人者，處2年以下有期徒刑、拘役或5百元以下罰金。
